臺灣高等法院刑事判決
　　上　訴　人
　　即　被　告　甲○○
上列上訴人因毒品危害防制條例案件，不服臺灣板橋地方法院九
十三年度訴字第一七六六號，中華民國九十三年十月二十九日第
一審判決（起訴案號：臺灣板橋地方法院檢察署九十三年度毒偵
字第三七六六號），提起上訴，本院判決如下：
    主  文
上訴駁回。
    事  實
一、甲○○曾於民國（下同）八十五年間因違反肅清煙毒條例及
    麻醉藥品管理條例案件，經臺灣臺北地方法院判決應執行有
    期徒刑四年確定，入監執行後，於九十二年八月二十七日假
    釋交付保護管束，縮刑後假釋期滿日期為九十五年一月十二
    日；又因施用毒品案件，經檢察官向臺灣板橋地方法院聲請
    ，經該院於九十年六月二十一日以九十年度毒聲字第二六三
    四號裁定送觀察、勒戒後，認有繼續施用毒品之傾向，再經
    檢察官向臺灣板橋地方法院聲請，而經該院於同年七月十日
    以九十年度毒聲字第二八一七號裁定令入戒治處所施以強制
    戒治，嗣戒治滿三個月，其成效經評估合格，檢察官再向臺
    灣板橋地方法院聲請，經該院於同年十二月十八日以九十年
    度毒聲字第四八九三號裁定停止戒治付保護管束，其後因保
    護管束期滿，復由臺灣板橋地方法院檢察署檢察官於九十三
    年二月二十五日以九十三年度戒毒偵字第八一號處分不起訴
    確定。詎甲○○於上開假釋期間，猶不知悔改，復基於施用
    第一級毒品海洛因之犯意，於九十三年七月二十五日某時，
    在臺北縣新莊市○○路其友人住處，以海洛因摻水稀釋置入
    注射針筒內皮下注射之方式，施用海洛因一次，嗣臺灣板橋
    地方法院檢察署觀護人因執行前述假釋期間之保護管束，通
    知甲○○到場，而於九十三年七月二十七日上午八時五十六
    分許採集甲○○之尿液檢體，送驗結果呈嗎啡陽性反應，始
    知悉上情。
二、案經臺灣板橋地方法院檢察署觀護人簽請同署檢察官偵查起
    訴。
    理  由
一、上揭犯罪事實，迭據上訴人即被告甲○○於偵審中坦承不諱
    ，而被告於假釋付保護管束期間，經臺灣板橋地方法院檢察
    署觀護人通知到場，而於上揭時地經觀護人採集尿液，送請
    臺灣檢驗科技股份有限公司以氣相層析／質譜儀法確認檢驗
    結果，發現呈嗎啡陽性反應，有該署受保護管束人尿液檢體
    監管紀錄表、臺灣檢驗科技股份有限公司九十三年七月二十
    九日ＣＨ／２００４／７０６２７濫用藥物尿液檢驗報告各
    乙份附卷可稽，堪認被告上揭自白核與事實相符，被告確有
    於上揭時地施用第一級毒品海洛因犯行，洵堪認定。至被告
    雖以因伊想自殺所以施用海洛因等語為辯，然依被告所供其
    友人之住處在臺北縣新莊市○○路等語，而被告係住居於雲
    林縣口湖鄉梧北村七十六號，若被告決意了結生命，豈有大
    費周章前往友人住處，並以非法之施用第一級毒品之方式為
    之，且參酌被告前有多次施用毒品前科，當知必大量施用毒
    品海洛因始有致命之虞，何以本件係以海洛因摻水稀釋後予
    以注射之方式為之，且縱被告確欲以施用毒品海洛因之方式
    自殺，亦無法阻卻其施用第一級毒品之違法性或卸免其罪責
    ，被告所辯係為自殺而施用第一級毒品等語，殊無足採。而
    查被告曾因施用毒品，經臺灣板橋地方法院依檢察官之聲請
    ，而以九十年度毒聲字第二六三四號裁定送觀察、勒戒後，
    認有繼續施用毒品之傾向，再經檢察官聲請臺灣板橋地方法
    院以九十年度毒聲字第二八一七號裁定令入戒治所施以強制
    戒治，嗣因強制戒治滿三個月後其成效經評估合格，檢察官
    再向臺灣板橋地方法院聲請，而經該院以九十年度毒聲字第
    四八九三號裁定停止戒治付保護管束，其後因保護管束期滿
    ，再由臺灣板橋地方法院檢察署檢察官以九十三年度戒毒偵
    字第八一號為不起訴處份確定等事實，此業據被告供承不諱
    ，並有上開不起訴處分書、本院被告全國前案紀錄表各乙份
    在卷可考，綜上，被告於上開強制戒治執行完畢釋放後，五
    年內再犯本案施用毒品犯行，事證明確，堪予認定。
二、查海洛因為毒品危害防制條例第二條第二項第一款所稱之第
    一級毒品。核被告所為，係犯毒品危害防制條例第十條第一
    項之施用第一級毒品罪，至其持有第一級毒品海洛因進而施
    用，持有毒品之低度行為應為施用毒品之高度行為所吸收，
    自不另論罪。至起訴書雖記載本件被告施用第一級毒品之時
    間係九十三年七月二十七日上午八時五十六分採尿時起往前
    回溯二十六小時內之某時分，惟被告於偵審中迭次供承其係
    在採尿前二日即九十三年七月二十五日施用毒品海洛因，是
    起訴書所指犯罪時間，稍有未洽，應予更正。原審以被告上
    述犯行，事證明確，援引毒品危害防制條例第十條第一項、
    刑法第十一條前段（漏引）之規定，並審酌被告有事實欄所
    載之犯罪前科及執行紀錄，竟於假釋期間不知悔改再度施用
    毒品，其犯行戕害自身健康及犯後坦承犯行等一切情狀，量
    處有期徒刑八月，復以被告供施用海洛因之注射針筒一支，
    係一般醫療用品，並非屬專供施用毒品之器具，亦非屬違禁
    物，且未扣案，被告復供稱已丟棄滅失，而無證據顯示現仍
    存在，而不予宣告沒收，經核認事用法，並無違誤，而依被
    告前有多次施用毒品犯行，經受徒刑執行、觀察勒戒及強制
    戒治，竟仍不知悔改，復犯本件施用毒品之情節，原審量刑
    亦屬允當，被告上訴意旨猶以其係為自殺始施用毒品而指摘
    原審量刑過重，尚難認有理由，應予駁回。
據上論斷，應依刑事訴訟法第三百六十八條，判決如主文。
本案經檢察官鄭富銘到庭執行職務。
中　　華　　民　　國　　94　　年　　1 　　月　　7 　　日
                  刑事第十八庭審判長法  官   吳    敦
                                    法  官   沈 宜 生
                                    法  官   張 傳 栗
以上正本證明與原本無異。
如不服本判決，應於收受送達後十日內向本院提出上訴書狀，其
未敘述上訴之理由者並得於提起上訴後十日內向本院補提理由書
（均須按他造當事人之人數附繕本）。
                                    書記官    秦 慧 榮
中　　華　　民　　國　　94　　年　　1 　　月　　11　　日
附錄：本案論罪科刑法條全文
毒品危害防制條例第十條第一項：
施用第一級毒品者，處六月以上五年以下有期徒刑。
